台灣高等法院刑事裁定　　　　　　　　　　　　　　　九十一年度抗字第一八五號
　　抗　告　人
　　即　被　告　乙○○
　　　　　（原名陳亞軍）
　　具　保　人　甲○○
右抗告人因詐欺案件，不服臺灣台北地方法院九十一年一月三十一日所為沒入保證金
之裁定（八十二年度易字第二六一八號），提起抗告，本院裁定如左：
    主  文
抗告駁回。
    理  由
一、按具保之被告逃匿者，應命具保人繳納指定之保證金額，並沒入之。不繳納者，
    強制執行。保證金已繳納者，沒入之。刑事訴訟法第一百十八條第一項定有明文
    。
二、抗告意旨略以：抗告人自八十二年度易字第二六一八號詐欺案件開庭交保後，即
    未再收到開庭通知書，而抗告人因他詐欺案件於民國（下同）八十三年間曾至嘉
    義地方法院出庭，嗣經本院判決有期徒刑十月，抗告人並於八十四年二、三月間
    由嘉義地檢署發監於嘉義監獄執行，於八十四年底出獄。又抗告人於八十八年三
    月三十一日因改名（原名陳亞軍）至戶政事務所更換身分證，戶政事務所亦未告
    知抗告人有案通緝之事，否則焉有准許核發更換身分證之理，是抗告人並無任何
    逃匿情形，爰提起抗告，請求撤銷原裁定云云。
三、惟查：被告乙○○前因詐欺案件，經臺灣台北地方法院檢察署指定保證金三萬元
    ，經甲○○繳納現金三萬元具保，此有該署刑保字第八二００八六六六號保證金
    收據影本在卷可稽。嗣被告經交保後，原審法院依被告於八十二年二月十日所陳
    述之住所地送達八十二年四月二十三日之傳票一件，惟該傳票遭退回﹔原審嗣經
    查詢被告之戶籍資料後，分別送達同年五月七日之傳票各一件至被告住所臺北市
    ○○○路二段四十一巷九號之七及台南縣永康鄉○○村○○路三二巷二四號，惟
    仍因查無其人而遭退回﹔嗣原審再經查址後，對被告送達同年五月十九日之傳票
    各一紙分別送達至前述台北市○○○路及台南縣二址及臺北市○○○路○段四六
    巷四七弄五─三號均遭退回後﹔又經原審予以拘提未果（此有拘票影本二紙及報
    告書影本一紙在卷可稽），嗣原審於八十二年六月三日經去電嘉義監獄及台南監
    獄查詢被告是否在監執行，經查無資料後，始對被告發布通緝（此有原審八二北
    院刑樂八二易二六一八緝字第八０四號通緝書影本一紙在卷可稽）。是抗告意旨
    稱交保後即未再收到開庭通知書固非虛假，惟如前所述，原審依被告陳報之住所
    送達傳票數次，又經由戶政機關查詢被告住所遷移情形，而就被告各可能住居所
    送達傳票，因無其人均遭退回，復經拘提無著，是本件被告顯有於具保後逃匿不
    到案之情事至為明確。被告抗告意指稱其並未逃匿云云，顯非事實，而無足採信
    。原審因認被告確有逃匿事實，並依刑事訴訟法第一百十八條、第一百二十一條
    第一項之規定，裁定沒入具保人所繳上開保證金，經核於法並無不合。抗告人之
    抗告意旨指摘原裁定不當，為無理由，應予駁回。
三、據上論斷，依刑事訴訟法第四百十二條，裁定如主文。
中      華      民      國    九十一    年     五     月     廿四     日
                            臺灣高等法院刑事第十一庭
                                  審判長法  官  楊  照  男
      法  官  王  詠  寰
                                        法  官  陳  炳  彰
右正本證明與原本無異。
不得再抗告。
                                        書記官  賴  淑  真
中      華      民      國      九十一   年      五     月     廿七     日
